【裁判字號】    98,易,3422
【裁判日期】    980119
【裁判案由】    竊盜
【裁判全文】
臺灣板橋地方法院刑事判決              98年度易字第3422號
公  訴  人  臺灣板橋地方法院檢察署檢察官
被      告  甲○○
上列被告因竊盜案件，經檢察官提起公訴（98年度偵緝字第2690
號、第2691號），由本院裁定改依簡式審判程序審理，並判決如
下：
    主  文
甲○○共同竊盜，處有期徒刑伍月，如易科罰金，以新臺幣壹仟
元折算壹日；又共同竊盜，處有期徒刑伍月，如易科罰金，以新
臺幣壹仟元折算壹日；又共同竊盜，處有期徒刑伍月，如易科罰
金，以新臺幣壹仟元折算壹日。應執行有期徒刑壹年，如易科罰
金，以新臺幣壹仟元折算壹日。
    事  實
一、甲○○與年藉身分不詳綽號「阿明」（起訴書漏載）之成年
    男子，共同基於意圖為自己不法所有之各別犯意聯絡，（一
    ）先於民國98年4月29日7時20分許至16時許之期間內某時，
    趁丙○○外出之際，以不詳之方式開啟大門進入其位於臺北
    縣新莊市○○街99巷4弄7號之3之住處內（無故侵入住宅部
    分，未經提出告訴），進而竊取丙○○所有之項鍊、鍊墜、
    手鍊、金飾套組、遠百禮券、電腦主機1台、液晶螢幕1台、
    藍寶石戒指等物（共計價值約新臺幣《下同》6萬元），嗣
    因丙○○之婆婆於同日16時許返回丙○○上開住處時，發現
    大門未反鎖且屋內物品有遭翻動之情形，乃立即報警處理，
    經警方採集屋內房間衣櫃抽屜所遺留之指紋，送請比對鑑定
    之結果發現與甲○○之指紋相符，始循線知悉上情；（二）
    復於同年4月30日之日落前某時，趁戊○○、丁○○外出之
    際，以不詳之方式開啟大門進入其2人位於臺北縣中和市○○路265號4樓之住處內（無故侵入住宅部分，未經提出告訴
    ），進而竊取其等所有之電腦主機1台、電腦螢幕3台、手機
    1支、相機1台、施華洛士奇項鍊4條、身分證1張、健保卡1
    張、消費券1,600元、手錶2支、皮夾2個及現金2000元等物
    （共計價值約7萬8600元），嗣因戊○○於同日22時30分許
    返回上開住處時，發現屋內物品有遭翻動之情形，乃報警處
    理，經警採集屋內藍色鐵盒上之指紋，送請比對鑑定之結果
    發現與甲○○之指紋相符，始悉上情；（三）再於同年5月1
    日11時30分許至13時50分許之期間內某時，趁乙○○外出之
    際，以不詳之方式開啟大門進入其位於臺北縣中和市○○路
    56巷2弄25號2樓之住處內（無故侵入住宅部分，未經提出告
    訴），進而竊取乙○○所有之電腦主機及螢幕各1台、黃金
    項鍊1條、珍珠項鍊2條、手環1條、存摺1本，乙○○之母親
    張瑞月所有之身分證、健保卡、存摺1本及提款卡1張等物，
    嗣因乙○○於同日13時50分許返回上開住處發現屋內物品有
    遭翻動之情形，始知遭竊並報警處理，經警採集屋內紅包袋
    、鐵盒及紙盒上之指紋，送請比對鑑定後發現與甲○○之指
    紋相符，始循線查知上情。
二、案經丙○○、戊○○、丁○○及乙○○分別訴由臺北縣政府
    警察局新莊分局、中和第一分局報告臺灣板橋地方法院檢察
    署偵查起訴。
    理  由
一、上開犯罪事實，業經被告甲○○於本院審理時坦承不諱，核
    與被害人丙○○、戊○○、丁○○及乙○○分別於警詢時所
    指述財物失竊之情節大致相符，並有內政部警政署刑事警察
    局98年6 月18日刑紋字第0980082852號、98年5 月11日刑紋
    字第0980062283號、98年6 月12日刑紋字第0980080147號鑑
    驗書各1 份及現場採證照片共計50張附卷可資佐證，足認被
    告之自白與事實相符，是以本件事證明確，被告犯行堪以認
    定，應依法論科。
二、核被告所為，係犯刑法第320條第1項之竊盜罪。其與年藉身
    分不詳綽號「阿明」之成年男子間，就上開3 次竊盜之犯行
    ，均有犯意聯絡及行為分擔，應論以共同正犯。又被告所為
    先後3 次竊盜之犯行，犯意各別，行為互異，應予分論併罰
    之。爰審酌被告先前有強盜、搶奪及毒品等之犯罪前科紀錄
    （有臺灣高等法院被告前案記錄表1 份在卷可按，於本件不
    構成累犯），素行不佳，且其僅因缺錢花用，竟而鋌而走險
    ，一再與綽號「阿明」之男子共同以侵入他人住宅之方式行
    竊，動機不良，復參酌其參與犯案之情節、被害人實際所受
    財產損害程度，以及被告於本院審理時已願據實坦承犯行，
    犯後態度尚稱良好等一切情狀，分別量處如主文所示之刑，
    並諭知易科罰金之折算標準，以及定其應執行之刑，以示儆
    懲。另按所謂毀越門扇牆垣，係指毀損或超越及踰越門扇牆
    垣而言，與用鑰匙開鎖啟門入室者不同，司法院解釋所謂越
    進門扇牆垣，其越進二字亦應解為超越或踰越而進，非謂啟
    門入室即可謂之越進（最高法院22年上字第454號、63年台
    上字第50號判例意旨參照）。經查：本件被告等人並未破壞
    門鎖或窗戶而進入被害人之住處行竊一節，業據被害人丙○○、戊○○及乙○○分別於警詢時指述綦詳，足認被告等人
    係以不詳之方式開啟大門而侵入其內行竊，則揆諸上開之說
    明，核與刑法第321條第1項第2款「毀越門扇」之構成要件
    尚屬有間，自不成立該款之加重竊盜罪，併此敘明。
三、末按「除被告所犯為死刑、無期徒刑、最輕本刑為 3年以上
    有期徒刑之罪或高等法院管轄第1審案件者外，於前條第1項
    程序進行中，被告先就被訴事實為有罪之陳述時，審判長得
    告知被告簡式審判程序之旨，並聽取當事人、代理人、辯護
    人及輔佐人之意見後，裁定進行簡式審判程序。」刑事訴訟
    法第273 條之1 定有明文。查本件被告所犯上開刑法第320
    條第1 項之罪，並非最輕本刑為3 年以上有期徒刑之罪，且
    被告於本院99年1 月5 日準備程序進行中，復就被訴之事實
    為有罪之陳述，經告知被告簡式審判程序之旨，被告及公訴
    人對於本件改依簡式審判程序審理亦均表示同意，是本院即
    依前揭刑事訴訟法規定，裁定本件進行簡式審判程序，附此
    敘明。
據上論斷，應依刑事訴訟法第273之1第1項、第299條第1 項前段
，刑法第28條、第320條第1項、第41條第1項前段、第51條第5款
，刑法施行法第1條之1，判決如主文。
本案經檢察官張瑞玲到庭執行職務。
中    華    民    國    98    年    1     月    19    日
                      刑事第十八庭
                            法  官  楊仲農
上列正本證明與原本無異。
如對本判決不服，應於送達後10日內，向本院提出上訴狀（應抄
附繕本）告訴人或被害人如對於本判決不服者，應具備理由請求
檢察官上訴，其上訴期間之計算係以檢察官收受判決正本之日期
為準。
                            書記官  陳香君
中    華    民    國    99    年    1     月    22    日
附錄本案論罪科刑之法條：
中華民國刑法第320條
意圖為自己或第三人不法之所有，而竊取他人之動產者，為竊
盜罪，處 5 年以下有期徒刑、拘役或 5 百元以下罰金。
意圖為自己或第三人不法之利益，而竊佔他人之不動產者，依前
項之規定處斷。
前二項之未遂犯罰之。

司法院資訊處製作；財團法人民間司法改革基金會備份。
